【裁判字號】    89,訴,378
【裁判日期】    891002
【裁判案由】    偽造文書等
【裁判全文】
台灣新竹地方法院刑事判決              八十九年度訴字第三七八號
    公  訴  人  臺灣新竹地方法院檢察署檢察官
    被      告  乙○○
右列被告因偽造文書等案件，經檢察官提起公訴（八十九年度偵字第六○號），本院
判決如左：
    主  文
乙○○連續行使偽造私文書，足以生損害於他人，處有期徒刑壹年，緩刑肆年。
扣案之畢昇資訊有限公司、佳迅科技有限公司、百勝電腦有限公司之簽帳單各壹紙（
黏貼於偵查卷第拾貳頁）及電腦ＣＰＵ壹具、顯示卡貳張、數據機壹部、電腦記憶體
壹張及畢昇資訊有限公司、佳迅科技有限公司、百勝電腦有限公司及仕寶電腦有限公
司之簽帳單（留存於發卡銀行）上之偽造之「甲○○」署押各乙枚沒收。
    事  實
一、乙○○於意圖為自己之不法所有，於民國八十八年十月二十日上午九時三十分許
    ，在其任職之新竹市○○○路七號順發電腦股份有限公司（以下簡稱順發公司）
    ，拾獲脫離甲○○持有之第一商業銀行萬事達信用卡一只（卡號為000000
    000000000號），將之侵占入己。旋即持甲○○之上開信用卡，基於概
    括之犯意，冒用甲○○之名義，先後在附表所示之商店，以刷卡付款之方式，使
    商家陷於錯誤，誤認為係甲○○本人購物，而詐得如附表所示之物品。並在簽帳
    單上偽簽甲○○之署名（簽帳單一式二張，一張交由消費人留存，一張由商家留
    存作為向發卡銀行請款之用），表示「甲○○」承認該消費單據，並同意發卡銀
    行對上開商家代墊款項而行使之，以遂其詐購商品之目的，並足以生損害於甲○
    ○及第一商業銀行對於向持卡人請求代墊款之正確性。嗣經甲○○發現信用卡遭
    盜刷而報警循線查獲上情，並扣得被告盜刷信用卡所得之畢昇資訊有限公司、佳
    迅科技有限公司、百勝電腦有限公司之簽帳單各乙紙（黏貼於偵查卷第拾貳頁）
    ）及電腦ＣＰＵ乙具、顯示卡二張、數據機乙部、電腦記憶體乙張。
二、案經甲○○訴由新竹縣警察局第二分局報請新竹地方法院檢察署檢察官偵查起訴
    。
    理  由
一、訊據被告乙○○，對於在右揭時、地侵占告訴人甲○○之信用卡，而持該信用卡
    ，偽簽甲○○之署押於簽帳單上，以刷卡之方式，詐得財物之事實，坦承不諱，
    核與告訴人甲○○指訴其信用卡遭盜刷之情節相符，且有第一商業銀行信用卡消
    費明細帳單、仕寶電腦有限公司簽帳單影本（留存於發卡銀行部分）各乙紙，及
    扣案之被告盜刷信用卡所得之畢昇資訊有限公司、佳迅科技有限公司、百勝電腦
    有限公司之簽帳單各乙紙及電腦ＣＰＵ乙具、顯示卡二張、數據機乙部、電腦記
    憶體乙張。本件事證明確，被告犯行堪以認定。
二、按信用卡所有人於信用卡簽帳單上簽名係表示信用卡所有人承認該消費單據，並
    同意發卡銀行據信用卡所有人與發卡銀行間之約定，對於該商家代墊款項之意思
    表示，將簽帳單持交商家係表示同意商家以此作為向發卡銀行請款之憑據。被告
    侵占之信用卡等物後，持甲○○之信用卡，偽造甲○○之署押於信用卡簽帳單上
    並持交商家，詐購物品之行為，核其所為係犯刑法第三百三十七條之侵占離本人
    所持有之物罪、第三百三十九條第一項之詐欺罪、第二百十六條、第二百十條之
    行使偽造文書罪。被告偽造告訴人甲○○之署押，進而偽造不實簽帳單，偽造署
    押之行為，係偽造簽帳單之階段行為；偽造簽帳單後，復持以行使，其偽造之低
    度行為，為行使之高度行為吸收，均不另論罪。另被告所為數詐欺行為間及數行
    使偽造文書間，各係時間緊接，犯罪構成要件相同，顯係出於概括之犯意為之，
    應依連續犯之規定各論以一罪，並依法加重其刑。而所犯侵占離本人所持有之物
    罪、連續詐欺罪與連續行使偽造文書罪間，有方法結果之牽連關係，為牽連犯，
    應從一重連續行使偽造文書罪處斷。爰審酌被告乙○○並無前科，有台灣新竹地
    方法院檢察署刑案資料查註記錄表一紙附卷可參，品行尚稱良好，枉其有高中之
    學歷，不知努力上進，卻因一時貪念，而罹於刑典，及其詐購物品之次數、金額
    ，造成告訴人之損害，同時破壞信用卡發卡公司、商家及持卡人三方之信用關係
    ，但犯後坦承犯行，態度良好，已將與告訴人達成和解，有和解書乙紙在卷足憑
    等一切情狀，量處如主文所示之刑。末查被告未曾受有期徒刑以上刑之宣告，此
    有臺灣新竹地方法院檢察署刑案資料查註紀錄表一紙附卷可憑，其經此教訓，自
    應知所警惕，而無虞再犯，本院綜核各情，認上開刑之宣告，已足策其自新，所
    宣告之刑，以暫不執行為適當，併依法諭知緩刑四年，用啟向上，且為收緩刑之
    效，並諭知於緩刑之內付保護管束。扣案之畢昇資訊有限公司、佳迅科技有限公
    司、百勝電腦有限公司之簽帳單各壹紙（附於偵查卷第拾貳頁）及電腦ＣＰＵ一
    具、顯示卡二張、數據機一部、電腦記憶體一張，為盜刷信用卡所詐得，應被告
    所有且係因犯罪所得之物，應依刑法第三十八條第一項第三款沒收。而上開盜刷
    信用卡所得之簽帳單上雖有被告偽造之「甲○○」之署押，但因該簽帳單已全部
    被沒收，對於偽造署押部分，則不另依刑法第二百十九條之規定沒收。又另一張
    被告因盜刷信用卡所得之仕寶電腦有限公司之簽帳單，被告供承已丟棄而滅失；
    音效卡並非犯罪所得，故均不為沒收之諭知。再因簽帳單為一式二份，原留存於
    商家，經商家向發卡銀行請款後留存於發卡公司之簽帳單四紙上（即畢昇資訊有
    限公司、佳迅科技有限公司、百勝電腦有限公司及仕寶電腦有限公司之簽帳單）
    偽造之「甲○○」署押各乙枚，應依刑法第二百十九條之規定沒收。
據上論斷，應依刑事訴訟法第二百九十九條第一項前段、刑法第五十六條、第三百三
十七、第二百十六條、第二百十條、第三百三十九條第一項、第五十五條、第七十四
條第一款、第九十三條第一項、第三十八條第一項第三款、第二百十九條、罰金罰緩
提高標準條例第一條前段，判決如主文。
本案經檢察官林李嘉到庭執行職務
中      華      民      國    八十九  年      十      月      二      日
                                     台灣新竹地方法院刑事第二庭
                                          法  官  黃小珮
右正本證明與原本無異。
如不服本判決，應於判決送達後十日內向本院提出上訴狀( 應附繕本 )，上訴於
臺灣高等法院。
                                          書記官  江靜玲
中      華      民      國    八十九    年      十      月      三      日
刑法第三百三十七條、第三百三十九條第一項、第三項、第二百十六條、第二百十條
刑法第三百三十七條
意圖為自己或第三人不法之所有，而侵占遺失物、漂流物或其他離本人所持有之物者
，處五百元以下罰金。
刑法第三百三十九條
意圖為自己或第三人不法之所有，以詐術使人將本人或第三人之物交付者，處五年以
下有期徒刑、拘役或科或併科一千元以下罰金。
以前項方法得財產上不法之利益或使第三人得之者，亦同。
前二項之未遂犯罰之。
刑法第二百十六條
行使第二百十條至第二百十五條之文書者，依偽造、變造文書或登載不實事項或使登
載不實事項之規定處斷。
刑法第二百十條
偽造、變造私文書，足以生損害於公眾或他人者，處五年以下有期徒刑。
附表：
┌───────┬─────────┬────────┬────────┐
│時   間       │  地       點     │     物     品  │     金       額│
├───────┼─────────┼────────┼────────┤
│十三時三十分  │ 仕寶電腦有限公司 │  ＣＰＵ乙個    │六千三百元      │
│              │                  │  （中央處理器）│                │
├───────┼─────────┼────────┼────────┤
│十五時三十六分│ 畢昇資訊有限公司 │  顯示卡乙張    │四仟零九十五元  │
├───────┼─────────┼────────┼────────┤
│十五時四十分  │ 百勝電腦有限公司 │  記憶體乙個    │六千八百二十五元│
├───────┼─────────┼────────┼────────┤
│十八時四十分  │ 佳迅科技有限公司 │  顯示卡乙張    │一萬零五百元    │
│              │                  │                │                │
│              │                  │  數據機乙組    │                │
└───────┴─────────┴────────┴────────┘
 附註：上開盜刷信用卡之日期均為八十八年十月二十八日，盜刷地點之電腦、科技
       公司均設於新竹市○○路○段二百號之ＮＯＶＡ電腦廣場內。


司法院資訊處製作；財團法人民間司法改革基金會備份。
